【裁判字號】    97,訴,1228
【裁判日期】    971128
【裁判案由】    毒品危害防制條例
【裁判全文】
臺灣基隆地方法院刑事判決           97年度訴字第1228號
公  訴  人  臺灣基隆地方法院檢察署檢察官
被      告  甲○○
                    現另案於台灣桃園女子監獄執行中
上列被告因毒品危害防制條例案件，經檢察官提起公訴（97年度
毒偵字第1793號），被告於準備程序中就被訴事實為有罪之陳述
，受命法官於聽取當事人之意見後，由本院合議庭裁定由受命法
官獨任以簡式審判程序判決如下：
    主    文
甲○○施用第一級毒品，累犯，處有期徒刑玖月。
    犯罪事實
一、甲○○前因違反肅清煙毒條例案件，經臺灣臺中地方法院以
    80 年度訴字第1542號判決，判處有期徒刑2年，緩刑3年確
    定；又因違反肅清煙毒條例案件，經臺灣宜蘭地方法院以82
    年度訴字第54號判決，判處有期徒刑3年2月確定，前揭緩刑
    因遭撤銷，而於民國82年8月16日入監執行，於84年3月15日
    縮短刑期假釋出監；另因違反麻醉藥品管理條例案件，經臺
    灣高等法院以84年度上易字第835號判決，判處有期徒刑7月
    確定；再因違反肅清煙毒條例案件，經臺灣高等法院以85年
    度上訴字第1762號判決，判處有期徒刑3年4月、3月，並與
    上開84年度上易字第835號判決所處之刑，定應執行有期徒
    刑3年10月確定；另又因違反肅清煙毒條例案件，經臺灣宜
    蘭地方法院以85年度訴字第373號判決，判處有期徒刑4年確
    定，上開假釋因遭撤銷，復於85年8月9日入監執行，於90年
    12月20日縮短刑期假釋出監，再經撤銷假釋，於93年7月28
    日入監執行殘刑，並經減刑後，於96年7月16日縮短刑期執
    行完畢（本件構成累犯）。又其於92年間，因施用毒品案件
    ，經依臺灣宜蘭地方法院裁定送觀察勒戒，因認有繼續施用
    毒品之傾向，經臺灣宜蘭地方法院再以裁定令入戒治處所施
    以強制戒治，於94年7月16日戒治期滿。詎其猶不知悔改，
    於前揭強制戒治執行完畢釋放後5年內，基於施用第一級毒
    品海洛因之犯意，於97年5月30日白天某時，在台北縣瑞芳
    鎮瑞芳火車站公廁內，以將第一級毒品海洛因摻水稀釋後以
    針筒注射之方式，施用第一級毒品海洛因1次。嗣於97年5月
    31 日9時30分許，在臺北縣瑞芳鎮○○路114號前，因另案
    通緝為警查獲，甲○○於警方尚未查悉其有上開施用第一級
    毒品犯行前，主動向警察自首有上揭犯行而接受審判，並同
    意由警採其尿液，送驗結果確呈嗎啡陽性反應。
二、案經台北縣政府警察局瑞芳分局報請臺灣基隆地方法院檢察
    署檢察官偵查起訴。
    理    由
一、上開事實，業據被告甲○○於本院審理時坦承不諱，且被告
    為警查獲所採集尿液，經送驗結果，呈嗎啡陽性反應，有勘
    察採證同意書、台北縣政府警察局瑞芳分局毒品危害防制條
    例被移送姓名及代號對照表、臺灣檢驗科技股份有限公司97
    年6月20日濫用藥物檢驗報告1紙在卷可證（見偵查卷第5-7
    頁），堪認被告上開自白確與事實相符，足以採信。查被告
    前因施用毒品案件，經觀察勒戒、強制戒治，於94年7月16
    日戒治期滿之事實，有臺灣基隆地方法院檢察署刑案資料查
    註紀錄表、臺灣高等法院被告前案紀錄表各1份附卷足憑，
    其於強制戒治執行完畢獲釋放後5年內，再犯毒品危害防制
    條例第10條之罪，事證明確，被告犯行，洵堪認定。
二、查海洛因係毒品危害防制條例第2條第2項第1款規定之第一
    級毒品，是被告所為，係犯同條例第10條第1項之施用第一
    級毒品罪。被告持有第一級毒品之行為，應為施用之高度行
    為所吸收，不另論罪。被告有如犯罪事實欄所示刑案之執行
    情形，此有台灣高等法院被告全國前案紀錄表在卷可按，其
    受有期徒刑之執行完畢後，5年內再犯本案有期徒刑以上之
    罪，為累犯，應依刑法第47條第1項之規定加重其刑。又被
    告於97年5月31日9時30分許，因另案通緝為警於臺北縣瑞芳
    鎮○○路114號前緝獲時，並未同時查扣得任何毒品或供施
    用毒品之工具等物，被告為警訊問時，在有偵查犯罪職權之
    機關或個人發覺其犯罪前，主動向承辦警員自首上開施用毒
    品犯行，則被告在警員未發現有確切之根據得為合理之懷疑
    前，即主動供述其施用毒品行為，符合自首之規定，依刑法
    第62條前段規定減輕其刑。其刑有加重減輕事由，應先加後
    減輕之。爰審酌被告前已有施用毒品前科，有上開刑案紀錄
    表可查，今再為施用，法治觀念之淡薄，然施用毒品究屬戕
    害自身健康之犯罪，被告施用毒品尚未造成他人明顯之危害
    ，且於本院審理中坦承犯行，犯後態度尚稱良好，並兼衡被
    告犯罪之動機、目的、手段、生活狀況及智識程度，暨公訴
    人請求科以適當之刑等一切情狀，量處如主文所示之刑。
據上論斷，應依刑事訴訟法第273條之1第1項、第299條第1 項前
段，毒品危害防制條例第10條第1項，刑法第11條前段、第47 條
第1項、第62條前段，判決如主文。
本案經檢察官乙○○到庭執行職務。
中    華    民    國    97    年    11    月    28    日
                  刑事第三庭法    官  陳姵君
以上正本證明與原本無異。
如不服本判決應於收受本判決後10日內向本院提出上訴書狀，其
未敘述上訴理由者，並得於提起上訴後10日內向本院補提理由書
狀（均須按他造當事人之人數附繕本）「切勿逕送上級法院」。
中    華    民    國    97    年    11    月    28    日
                            書 記 官  鄭梅君
毒品危害防制條例第10條第1項
施用第一級毒品者，處 6 月以上 5 年以下有期徒刑。


司法院資訊處製作；財團法人民間司法改革基金會備份。
